臺灣高雄地方法院刑事判決　　　　　　　96年度訴緝字第18號
公　訴　人　臺灣高雄地方法院檢察署檢察官
被　　　告　戊○○
　　　　　　　　　　）
選任辯護人　周村來律師
　　　　　　周元培律師
上列被告因常業詐欺案件，經檢察官提起公訴（94年度偵字第
6286號），本院合議庭裁定由受命法官獨任進行簡式審判程序，
判決如下：
    主  文
戊○○共同意圖為自己不法之所有，以詐術使人將本人之物交付
為常業，處有期徒刑貳年捌月。扣案如附表二所示之物，均沒收
之。
    事  實
一、戊○○、陳勝謙、王德勝、陳復華（以上3 人業經臺灣高等
    法院高雄分院於95年12月29日以95年度上訴字第1332號案件
    判決有罪在案）等人，基於常業詐欺之共同犯意聯絡及行為
    分擔，於民國93年農曆年後共組金光黨詐騙集團，先後多次
    在附表一編號1 至3 所列時間，在高雄縣市、屏東縣市等地
    ，由戊○○、陳勝謙先行尋覓欲行騙之對象，經選定目標後
    ，再由戊○○喬裝成大公司之老闆，並以改懸車牌號碼7N-
    4261號賓士牌之自小客車（原車牌號碼為M7-5588 號）代步
    ，藉消費或探尋有無土地出售為由與附表一編號1 至3 所示
    乙○○等人接觸，嗣見到乙○○等人後，由戊○○向乙○○
    等人自稱「李文隆」、「徐文通」或「李董」，係建築或營
    造公司之董事長，並以委請乙○○等人幫忙留意是否有土地
    要出賣為由，與乙○○等人搭訕結識，往後即時常與乙○○
    等人一起吃飯、唱歌，期間並多次要求乙○○等人仲介土地
    予其買受，以製造其事業有成、資金雄厚之假象。俟取得乙○○等人之信任後，戊○○便以委請乙○○等人充當土地買
    賣仲介人賺取仲介費為由，邀約乙○○等人至高雄市區之咖
    啡廳、泡沬紅茶店等地，商談簽訂土地買賣契約等相關事宜
    ，席間即由偽裝成戊○○大哥或友人之王德勝，拿出一瓶藥
    ，佯稱該藥係最新發明之「抗癌症特效藥」且藥效顯著，買
    進後轉手即可賺取高額差價，為取信乙○○等人，戊○○復
    表示其在高雄榮民總醫院（以下簡稱高雄榮總）當醫生之友
    ，可以拿去鑑定真偽，並帶同乙○○等人至高雄榮民總醫院
    會見已喬裝成高雄榮總「王主任」之陳復華，陳復華檢視該
    藥之後，即佯稱該藥藥效良好，並當場表示醫院欲高價大量
    購買，致乙○○等人信以為真而陷於錯誤，而於附表一編號
    1 至3 所示之時間提領如附表一編號1 至3 所示所示之金額
    ，交予戊○○合資向王德勝購買「抗癌症特效藥」後，戊○○再駕車帶同乙○○等人至高雄榮總，並向乙○○等人謊稱
    欲將上開特效藥親自交給「王主任」洽談買賣事宜，要求乙○○等人在高雄榮總之大廳等候，嗣後戊○○又以電話向乙○○等人佯稱改約在高雄市○○路郵政總局領取賣得價款，
    惟乙○○等人依指示前往上開地點遍尋無戊○○蹤跡，始知
    受騙，紛紛報警處理。戊○○於94年農曆過年後之元宵節前
    一日（即94年2 月22日）起，雇用黃鈺清（業經本院於95年
    12月4 日以95年度訴緝字第205 號判決有罪在案）為上開陳
    勝謙、王德勝、陳復華等人所組金光黨詐騙集團成員，黃鈺
    清則基於共同常業詐欺之犯意聯絡，負責扮演搭載喬裝成公
    司大老板之戊○○之司機，於該集團尋得如附表一編號4 所
    示被害人甲○○後，黃鈺清即多次搭載自稱「李董」之戊○○前往甲○○在屏東縣九如鄉○○路○段所經營之「明珠卡
    拉OK」店消費，藉機與甲○○熟識並取得甲○○之信任，並
    對甲○○施以詐術使其誤認戊○○確係公司之大老板。於94
    年3 月10日晚間7 時許，戊○○、黃鈺清及王德勝再度前往
    甲○○前揭經營之卡拉OK消費，戊○○見時機成熟，遂夥同
    王德勝向甲○○訛稱：要邀請其擔任土地買賣之仲介人，其
    即可從中賺取土地仲介費用等語，並約定翌日上午前來搭載
    甲○○前往擔任土地買賣之仲介人，使甲○○陷於錯誤而信
    以為真，戊○○、黃鈺清及王德勝等人見甲○○顯已上當，
    乃召集王德勝、陳復華及陳勝謙等人於翌日準備以前揭「抗
    癌特效藥」之手法詐騙甲○○投資。惟甲○○於同年月10日
    當晚戊○○等人離開後，經其女兒提醒，始驚覺遭戊○○等
    人詐騙，於翌日戊○○前往搭載甲○○時，甲○○即避不見
    面，戊○○等人因而詐騙甲○○未得逞。嗣於94年3 月11日
    12時許，戊○○以電話告知黃鈺清、陳勝謙、王德勝及陳復
    華等人前往高雄縣鳥松鄉○○路32號澄清湖大門前右側停車
    場集結時，因警方早已執行監聽監控渠等行動多時，乃當場
    為警查獲而未得逞，並扣得附表二所示「抗癌症之特效藥」
    等供詐騙犯罪所用及預備供犯罪所用之物，始悉上情。
二、案經高雄市政府警察局移送臺灣高雄地方法院檢察署檢察官
    偵辦。
    理  由
一、本件被告戊○○所犯係死刑、無期徒刑、最輕本刑為3 年以
    上有期徒刑以外之罪，其於準備程序中就被訴事實為有罪之
    陳述，經法官告知簡式審判程序之旨，並聽取公訴人、被告
    之意見後，本院合議庭認為適宜而裁定由受命法官獨任進行
    簡式審判程序，先予敘明。
二、認定被告戊○○本案犯罪事實之論據：
(一)上揭犯罪事實，業據被告戊○○於本院審理時坦承不諱，核
    與證人即被害人乙○○、丁○○、丙○○、甲○○、證人即
    被害人乙○○之堂妹曾林竹英分別於警詢及原審證述相符（
    見警一卷第58頁至第70頁、第77頁至第89頁、第91頁至第98
    頁、62 86 號偵卷第27頁至第28頁、第230 至第238 頁、偵
    監一卷第9 頁至第10頁、第22頁至第24頁、第27頁至第29頁
    、第33頁至第34頁、原審卷第189 頁至第204 頁），並經證
    人即共犯王德勝、陳復華於偵查於本院審理時證述明確（見
    偵二卷第137 頁至第149 頁、本院94年度訴字第3167號卷第
    204 頁至第210 頁），並有附表二所示「抗癌症特效藥」等
    物扣案足憑，復有通訊監查書及通訊監察譯文（戊○○受監
    聽號碼：0000000000號、陳復華受監聽號碼：0000000000號
    、黃鈺清受監聽號碼：0000000000號、陳勝謙受監聽號碼：
    0000000000號、王德勝受監聽號碼：0000000000號）數份（
    見偵監一卷至偵監七卷、警一卷第32頁至第38頁、第53頁至
    第54頁、第99頁至第105 頁、348 號偵卷第18頁至第21頁、
    第24頁至第31頁、第55頁至第58頁、第61頁至第73頁、6286
    號偵卷第50頁至第92頁）、被告戊○○所有車號M7-5588 號
    汽車車籍查詢認可資料（見348 號偵卷第40頁）、扣案物品
    照片數張（警一卷第151 頁至第154 頁）、被告戊○○等人
    詐騙使用之剪報資料影本（警一卷第145 頁）、被告戊○○
    自製名片、被告戊○○前往土地銀行屏東分行領款之監視器
    照片（6286號偵卷第201 頁），附表一所示各被害人提款紀
    錄《編號1 ：乙○○華南商業銀行西勢辦事處活期存款存摺
    影本（提款110 萬元，見本院卷第114 頁）、曾林玉英竹田
    西勢郵局帳戶存摺影本（提款10萬元，見本院卷第112 頁）
    ；編號2 ：丁○○內埔龍泉郵局帳戶存摺影本（提款200 萬
    元，見本院卷第113 頁）；編號3 ：丙○○里港郵局帳戶存
    褶影本（提款300 萬元，見6286號偵卷第29-30 頁）》等在
    卷足憑。此外，扣案藥水經送行政院衛生署藥物食品檢驗局
    檢驗後，僅係Lincomycin之抗生素，並無抗癌效果，有該局
    94年5 月31日藥檢壹字第0949408701號檢驗成績書（見6286
    號偵卷第109 頁至第111 頁）可按。
(二)附表一編號4所示被害人甲○○遭詐騙未遂部分：
 1、按刑法之詐欺取財罪，其構成要件係行為人對被害人施以詐
    術，使被害人陷於錯誤因而交付財物始足當之。所謂「詐術
    」一般係指傳遞與事實不符之資訊，進而使相對人有產生錯
    誤認知之可能。倘行為人意圖為自己或第三人不法之所有，
    基於整個詐騙計畫開始逐步對被害人傳遞不實之資訊，且該
    等資訊有使被害人陷於錯誤之可能，即屬已著手於詐欺犯行
    之實行，如被害人已陷於錯誤但因故尚未交付財物，即屬詐
    欺未遂階段，先予敘明。
 2、依（1） 附表四編號1 所示監聽譯文，被告戊○○並於94年
    3 月10日13時56分39秒聯絡共犯陳復華南下高雄，告知其翌
    日要行動並要其攜帶「樣品」即「抗癌症特效藥」；（2）
    附表四編號2 所示監聽譯文顯示，被告戊○○於同日17時01
    分45秒亦電話告知共犯王德勝其所編造之土地買賣細節要其
    配合，以便共同向「對象林太太」即附表一編號4 所示被害
    人甲○○表示充當土地仲介人可以賺取30萬元佣金；（3）
    被告戊○○於同日以0000000000號撥打共犯陳勝謙所使用00
    00000000號行動電話，聯繫共犯陳勝謙須於翌日早上6 點出
    發前往金威飯店搭載共犯陳復華（見偵二卷第57頁）；（4
    ）而共犯黃鈺清與王德勝、陳復華翌日即於共犯陳勝謙所駕
    駛車號YJ-2627 號賓士車上一同為警查獲，並經警分別在共
    犯陳勝謙前開車輛內起獲「抗癌症特效藥」50瓶及共犯王德
    勝隨身手提包內查獲「抗癌症特效藥」1 瓶等情，已堪認定
    被告戊○○與共犯陳勝謙、王德勝、陳復華、黃鈺清於94年
    3 月11日齊聚於高雄之目的就是要對附表一編號4 所示被害
    人甲○○遂行詐騙。
 3、觀諸被告戊○○與共犯陳勝謙、王德勝、陳復華等人詐騙附
    表一編號1 至3 所示被害人之手法，均係由被告戊○○乘名
    貴之賓士轎車，被告戊○○與共犯王德勝則分別假冒建築公
    司、船運公司大老板藉機與被害人結識，期間被告戊○○、
    共犯王德勝並假意要求被害人為其介紹土地供其買受，製造
    渠等事業成功、生財有道及資金雄厚之假象，俟取得被害人
    信任後，被告戊○○即藉邀請被害人擔任土地仲介人賺取土
    地仲介費用為由，邀約被害人陪同前往洽談土地買賣，席間
    即由共犯王德勝即大力吹噓「抗癌症特效藥」之效果，經由
    共犯陳復華偽裝榮總「王主任」表示願意以高價買受全部「
    抗癌症特效藥」後，被告戊○○乃誘騙被害人一同出資向共
    犯王德勝購買全部「抗癌症特效藥」後再行轉售予共犯陳復
    華所偽裝之榮總「王主任」以賺取高額價差利潤，嗣被害人
    領取投資款項交予被告戊○○後，被告戊○○等人即藉故逃
    逸不知去向，堪認被告戊○○等人係以前開手法作為渠等詐
    騙被害人上當之一貫計畫。是被告戊○○就附表一編號4 所
    示被害人甲○○部分，由共犯黃鈺清駕駛賓士轎車搭載被告
    戊○○前往被害人甲○○經營之卡拉OK店，被告戊○○即向
    被害人甲○○自稱「李董」，與共犯黃鈺清經常出入甲○○
    所經營之卡啦OK店消費並藉機與被害人甲○○熟識，並於為
    警查獲前即已夥同共犯王德勝向被害人甲○○表示要邀請其
    擔任土地買賣仲介人可賺取土地仲介費用等節，業據證人即
    被害人甲○○於警詢及本院審理時證述明確（見警一卷第68
    頁至第70頁、本院94年度訴字第3167號卷第202 頁至第203
    頁），佐以被告戊○○等人攜帶「抗癌症特效藥」並集結商
    討如何向被害人甲○○謊稱土地買賣仲介事宜以及被告戊○○並將原M7-5588 號車牌之賓士自小客車改懸掛7N-4261 號
    車牌等情，足認被告戊○○等人已對被害人甲○○施以詐術
    ，並俟機進行下一步詐騙計畫，僅被害人甲○○因其女兒提
    醒方未繼續受騙赴約，則揆諸前揭說明意旨，被告戊○○等
    5 人應已著手對被害人甲○○進行詐騙犯行，要屬無疑。
 4、又共犯黃鈺清於警詢、偵查均供明其自94年元宵節前一日（
    即94年2 月22日）受雇於戊○○（見警卷第25頁，第6286號
    偵卷第144 頁）等語，核被告戊○○供承黃鈺清係於94年農
    曆年過後始加入其所組金光黨詐騙集團等語大致相符（見本
    院96年度訴緝字第18號卷第68頁），因共犯黃鈺清於本院另
    案通緝到案後均坦承犯行（參本院95年度訴緝字第205 號判
    決），衡情應以共犯黃鈺清距案發時間較近之上開警、偵陳
    述時間（即94年2 月22日）為認定依據，附此敘明。
(三)按刑法上所謂常業犯，指反覆以同種類行為為目的之社會活
    動之職業性犯罪而言，至於犯罪所得之多寡，是否恃此犯罪
    為唯一之謀生職業，則非所問，縱令兼有其他職業，仍無礙
    於該常業犯罪之成立（最高法院85年度台上字第510 號判例
    要旨可參）。本件被告戊○○與共犯陳勝謙、王德勝、陳復
    華、黃鈺清等人共組金光黨詐騙集團，於附表一所示時間，
    陸續詐騙附表一編號1 至3 所示被害人得逞，共計得款高達
    650 萬元，參照前揭判例意旨，被告戊○○顯有恃詐騙所得
    維生，並以為常業之意甚明。
(四)是綜上證據，足見被告戊○○確有與共犯王德勝、陳復華；
    、陳勝謙、黃鈺清共同對附表一所示被害人為詐欺取財之自
    白，核與事實相符，可採為論罪證據。從而，本件事證明確
    ，被告戊○○犯行，堪予認定，自應依法論科。
三、科刑部分：
(一)核被告戊○○所為，係犯修正前刑法第340 條之常業詐欺罪
    （按被告戊○○行為後本罪於94年2 月2 日修正刪除常業犯
    規定，並自95年7 月1 日施行，但因常業犯刪除，本應將所
    犯刑法第339 條第1 項詐欺取財罪分論併罰，修正後之規定
    並非較有利於被告，依刑法第2 條第1 項之規定比較結果，
    應適用上開修正前規定之常業犯論處）。被告戊○○與陳勝
    謙、王德勝、陳復華、黃鈺清等人間，就本案常業詐欺犯行
    ，有犯意聯絡及行為分擔，均應論以共同正犯。
(二)爰審酌被告戊○○不思以正當途徑賺取應得之報酬，竟與陳
    勝謙、王德勝、陳復華、黃鈺清共組金光黨詐騙集團，共同
    詐騙附表一所示被害人，獲利高達650 萬元，惡性重大，應
    予嚴懲，惟念及其於本院審理時已坦承認犯行，不再飾詞狡
    辯，犯後態度尚可，並慮及其犯罪之手段、動機、目的、智
    識程度等一切情狀，量處如主文所示之刑，以示懲儆。
(三)末查，扣案如附表二所示之物，均係被告戊○○與共犯陳勝
    謙、王德勝、陳復華、黃鈺清等人所有供犯罪所用或預備供
    犯罪所用之物，業據被告戊○○供承在卷（見本院96年度訴
    緝字第18號卷第77頁），應依刑法第38條第1 項第2 款之規
    定，予以宣告沒收；附表二編號4 、8 至10所示行動電話SI
    M 卡，分屬於遠傳電信股份有限公司（即起始為0916、0917
    、0926之門號）、台灣大哥大股份有限公司（即起始為0918
    、0920、0922、0953之門號）及和信電訊股份有限公司（即
    起始為09 38 之門號）所核發予門號申請人之SIM 卡，該等
    門號SIM 卡之所有權均屬門號申請人所有，此有遠傳電信股
    份有限公司95年8 月1 日遠傳（業服）字第09510702247 號
    函、台灣大哥大股份有限公司95年7 月10日法大字09502068
    8 號函、和信電訊股份有限公司95年3 月9 日和信（業服）
    字第095202 01937號函各乙紙及行動電話經營業者網路編碼
    核配表乙份在卷可憑，是上開門號既屬被告戊○○及共犯王
    德勝、陳復華、黃鈺清所有供犯罪所用或預備之物，亦應一
    併依刑法第38條第1 項第2 款規定併予宣告沒收。至於扣案
    如附表三所示之物，其中編號2 、6 、8 至9 所示物品雖係
    被告戊○○及共犯陳勝謙所有之物，然無法證明上開物品係
    被告戊○○等人供本件犯罪所用之物；至編號1 之車輛所有
    權人係被告之妻陳李碧燕，而編號1 、3 至5 、7 所示號牌
    或行車執照，依道路交通安全規則第25條「汽車因故停駛或
    依法令規定責令停駛時，應填具異動登記書向公路監理機關
    辦理停駛登記，並將號牌及行車執照繳存」及第30條第1 項
    「又汽車報廢，應填具異動登記書，向公路監理機關辦理報
    廢登記，並同時將牌照繳還」之規定，堪認車輛號牌及車輛
    行照之所有權均非車輛登記名義人，而屬公路監理機關所有
    之物，是扣案如附表三所示之物，均不併予宣告沒收。
據上論斷，應依刑事訴訟法第273 條之1 第1 項、第299 條第1
項前段，刑法第2 條第1 項前段、第28條、第38條第1 項第2 款
，修正前刑法第340 條，刑法施行法第1 條之1 之規定，判決如
主文。
本案經檢察官己○○到庭執行職務。
中　　華　　民　　國　　96　　年　　2 　　月　　26　　日
                  刑事第十二庭  法　官  林書慧
以上正本證明與原本無異。
如不服本判決，應於判決送達後10日內，向本院提出上訴狀。
中　　華　　民　　國　　96　　年　　2 　　月　　27　　日
                                書記官  鍾錦祥
附錄本件論罪科刑法條：
《中華民國刑法第340 條（常業詐欺罪）》
以犯第339 條之罪為常業者，處1 年以上7 年以下有期徒刑，得
併科5 萬元以下罰金。
《中華民國刑法施行法第1條之1 》
中華民國九十四年一月七日刑法修正施行後，刑法分則編所定罰
金之貨幣單位為新臺幣。
九十四年一月七日刑法修正時，刑法分則編未修正之條文定有罰
金者，自九十四年一月七日刑法修正施行後，就其所定數額提高
為三十倍。但七十二年六月二十六日至九十四年一月七日新增或
修正之條文，就其所定數額提高為三倍。
附表一：
┌──┬─────────┬───┬──────────────────┐
│編號│   詐 騙 時 間    │被害人│被詐騙交付財物之時間及金額（新台幣）│
├──┼─────────┼───┼──────────────────┤
│ 1  │93年清明節前後至同│乙○○│於93年6 月10日交付1,200,000 元予劉德│
│    │年6月10日         │      │亮、陳勝謙、王德勝、陳復華所組金光黨│
│    │                  │      │詐騙集團。                          │
├──┼─────────┼───┼──────────────────┤
│ 2  │93年4、5月間某日起│丁○○│於93年7 月19日交付2,000,000 元予劉德│
│    │至93年7月19日止   │      │亮、陳勝謙、王德勝、陳復華所組金光黨│
│    │                  │      │詐騙集團。                          │
├──┼─────────┼───┼──────────────────┤
│ 3  │93年11月間至94年1 │丙○○│於94年1月14日交付3,300,000予被告劉德│
│    │月14日            │      │亮、陳勝謙、王德勝、陳復華所組金光黨│
│    │                  │      │詐騙集團。                          │
├──┼─────────┼───┼──────────────────┤
│ 4  │94年農曆年過後某日│甲○○│(1)由被告黃鈺清夥同共犯戊○○、陳勝 │
│    │起至94年3月11 日止│      │   謙、王德勝、陳復華共同詐騙被害人 │
│    │                  │      │   甲○○。                         │
│    │                  │      │(2)甲○○受騙後尚未付款。           │
└──┴─────────┴───┴──────────────────┘
附表二：本案扣押物品應予沒收之物
 ┌──┬──────┬──────┬───┬────────────┐
 │編號│扣押物品    │搜索扣押處所│持有人│備註                    │
 │    │            │            │      │                        │
 ├──┼──────┼──────┼───┼────────────┤
 │ 1  │M7-5588號賓 │高雄縣鳥松鄉│戊○○│前開車輛所有人係戊○○。│
 │    │士牌自小客車│大埤路32號（│      │                        │
 │    │1 輛（不含車│澄清湖大門右│      │                        │
 │    │牌）        │邊停車場）  │      │                        │
 ├──┼──────┼──────┼───┼────────────┤
 │ 2  │藥水87瓶    │戊○○所有原│戊○○│執行搜索扣押地點在高雄縣│
 │    │            │車號為7M-558│      │鳥松鄉○○路32號澄清湖大│
 │    │            │8 號但改懸掛│      │門右邊停車場內，所起獲之│
 │    │            │7N-4261號車 │      │87瓶藥水係實際上並無抗癌│
 │    │            │牌之賓士牌自│      │效果之「抗癌症特效藥」。│
 │    │            │小客車上起獲│      │                        │
 │    │            │藥水壹盒共  │      │                        │
 │    │            │36瓶        │      │                        │
 │    │            ├──────┼───┤                        │
 │    │            │陳勝勝所有YJ│陳勝謙│                        │
 │    │            │-2627號賓士 │      │                        │
 │    │            │牌自小客車上│      │                        │
 │    │            │起獲藥水1盒 │      │                        │
 │    │            │50瓶        │      │                        │
 │    │            ├──────┼───┤                        │
 │    │            │陳勝勝所有YJ│王德勝│                        │
 │    │            │-2627號賓士 │      │                        │
 │    │            │牌自小客車上│      │                        │
 │    │            │起獲藥水1 瓶│      │                        │
 ├──┼──────┼──────┼───┼────────────┤
 │ 3  │供盛裝「抗癌│戊○○所有原│戊○○│                        │
 │    │症特效藥」之│車號為7M-558│      │                        │
 │    │空包裝盒3個 │8號但改懸掛 │      │                        │
 │    │            │7N-4261號車 │      │                        │
 │    │            │牌之賓士牌自│      │                        │
 │    │            │小客車上    │      │                        │
 ├──┼──────┼──────┼───┼────────────┤
 │ 4  │行動電話10支│同上        │戊○○│0000000000、0000000000、│
 │    │（不含SIM卡 │            │      │0000000000、0000000000、│
 │    │）          │            │      │0000000000、0000000000、│
 │    │            │            │      │0000000000、0000000000行│
 │    │            │            │      │動電話8 支及序號00000000│
 │    │            │            │      │0 00000000號、序號350145│
 │    │            │            │      │000000000號行動電話2 支 │
 │    │            │            │      │，10行動電話機具上均以紅│
 │    │            │            │      │框貼紙貼上，註記手機號碼│
 │    │            │            │      │或序號。                │
 ├──┼──────┼──────┼───┼────────────┤
 │ 5  │抗癌新藥剪報│高雄市左營區│同上  │                        │
 │    │資料影本12張│新上里富國路│      │                        │
 │    │            │274號11樓   │      │                        │
 ├──┼──────┼──────┼───┼────────────┤
 │ 6  │民眾日報86.1│同上        │同上  │報導標題為：「金光黨賣仙│
 │    │.31金光黨詐 │            │      │丹詐騙290萬-誆稱肝癌靈藥│
 │    │騙報導      │            │      │瓶17萬，1嫌被逮3人在逃」│
 ├──┼──────┼──────┼───┼────────────┤
 │ 7  │名片1 盒    │同上        │同上  │(1)名揚建設股份有限公司總│
 │    │            │            │      │經理「徐文強」2張       │
 │    │            │            │      │(2)名揚科技股份有限公司董│
 │    │            │            │      │事長「陳文欽」8張       │
 │    │            │            │      │(3)萬隆建設股份有限公司、│
 │    │            │            │      │萬隆營造股份有限公司董事│
 │    │            │            │      │長「李文隆」26張        │
 │    │            │            │      │(4)萬隆建設股份有限公司、│
 │    │            │            │      │萬隆營造股份有限公司董事│
 │    │            │            │      │長「李文龍」17張        │
 │    │            │            │      │(5)萬隆投資顧問股份有限公│
 │    │            │            │      │司董事長「李金隆」15張  │
 │    │            │            │      │(6)大明鋼索股份有限公司、│
 │    │            │            │      │大明電子股份有限公司「江│
 │    │            │            │      │政雄」5張               │
 ├──┼──────┼──────┼───┼────────────┤
 │ 8  │土地登記謄本│同上        │同上  │                        │
 │    │1 份        │            │      │                        │
 ├──┼──────┼──────┼───┼────────────┤
 │ 9  │行動電話3支 │陳勝勝所有YJ│王德勝│(1)0000000000、0000000000│
 │    │（含SIM 卡）│-2627號賓士 │      │行動電話2支，機具上均以 │
 │    │            │牌自小客車上│      │紅框貼紙貼上，註記手機號│
 │    │            │            │      │碼或序號。              │
 │    │            │            │      │(2)0000000000號行動電話1 │
 │    │            │            │      │支。                    │
 ├──┼──────┼──────┼───┼────────────┤
 │ 10 │行動電話1支 │同上        │陳復華│0000000000號            │
 │    │（含SIM 卡）│            │      │                        │
 │    │            │            │      │                        │
 ├──┼──────┼──────┼───┼────────────┤
 │ 11 │行動電話1支 │同上        │黃鈺清│0000000000號            │
 │    │（含SIM 卡）│            │      │                        │
 │    │            │            │      │                        │
 └──┴──────┴──────┴───┴────────────┘
附表三：本案扣押物品不予沒收之物
 ┌──┬──────┬──────┬───┬────────────┐
 │編號│扣押物品    │搜索扣押處所│持有人│備註                    │
 │    │            │            │      │                        │
 ├──┼──────┼──────┼───┼────────────┤
 │ 1  │YJ-2627號賓 │高雄縣鳥松鄉│陳勝謙│車輛所有人係陳勝謙之妻陳│
 │    │士牌自小客車│大埤路32號（│      │李碧燕。                │
 │    │1輛（含YJ-26│澄清湖大門右│      │                        │
 │    │27號車牌2 面│邊停車場）  │      │                        │
 │    │）          │            │      │                        │
 ├──┼──────┼──────┼───┼────────────┤
 │ 2  │電話簿2 本  │陳勝謙所有YJ│同上  │無法證明係本件被告等人供│
 │    │            │- 2627號賓士│      │犯罪所用之物。          │
 │    │            │牌自小客車上│      │                        │
 ├──┼──────┼──────┼───┼────────────┤
 │ 3  │車號7N-4261 │同上        │同上  │該行車執照名義人係被告陳│
 │    │號汽車行車執│            │      │勝謙之妻陳李碧燕，且該行│
 │    │照          │            │      │車執照之所有權係公路監理│
 │    │            │            │      │機關，並非被告所有之物。│
 │    │            │            │      │                        │
 │    │            │            │      │                        │
 │    │            │            │      │                        │
 ├──┼──────┼──────┼───┼────────────┤
 │ 4  │M7-5588 號車│戊○○所有原│戊○○│車牌係公路監理機關所有。│
 │    │牌2面       │車號為7M-558│      │                        │
 │    │            │8 號（但查獲│      │                        │
 │    │            │當時改懸掛7N│      │                        │
 │    │            │-4261 號車牌│      │                        │
 │    │            │）之賓士牌自│      │                        │
 │    │            │小客車上    │      │                        │
 ├──┼──────┼──────┼───┼────────────┤
 │ 5  │7N-4261號車 │戊○○所有原│同上  │該車牌懸掛於戊○○所有車│
 │    │牌2 面      │車號為7M-558│      │號為M7-5588號賓士牌自小 │
 │    │            │8 號（但改懸│      │客車上，車牌申請人為王麗│
 │    │            │掛7N-4261 號│      │卿，該車牌之所有權係監理│
 │    │            │車牌）之賓士│      │機關。                  │
 │    │            │牌自小客車上│      │                        │
 ├──┼──────┼──────┼───┼────────────┤
 │ 6  │電話簿2本   │同上        │同上  │無法證明係本件被告等人供│
 │    │            │            │      │犯罪所用之物。          │
 ├──┼──────┼──────┼───┼────────────┤
 │ 7  │車號YJ-2627 │同上        │同上  │該行車執照名義人係王麗卿│
 │    │號汽車行車執│            │      │，且該行車執照之所有權人│
 │    │照          │            │      │係公路監理機關，並非被告│
 │    │            │            │      │所有之物。              │
 ├──┼──────┼──────┼───┼────────────┤
 │ 8  │安泰銀行存褶│同上        │同上  │戶名：戊○○            │
 │    │1本         │            │      │帳號：00000000000000    │
 │    │            │            │      │無法證明係本件被告等人供│
 │    │            │            │      │犯罪所用之物。          │
 ├──┼──────┼──────┼───┼────────────┤
 │ 9  │合作金庫存褶│同上        │同上  │戶名：戊○○            │
 │    │1本         │            │      │帳號：0000000000000     │
 │    │            │            │      │無法證明係本件被告等人供│
 │    │            │            │      │犯罪所用之物。          │
 └──┴──────┴──────┴───┴────────────┘
附表四：被告戊○○、陳勝謙、王德勝、陳復華、黃鈺清5 人就
        被害人甲○○案件已著手進行詐騙之監聽譯文
┌─┬───┬─┬─────┬─────┬────────────────┬───┐
│編│時間  │出│ 監聽電話 │ 聯絡對象 │ 通       話       內       容  │備  註│
│號│      │/ │          │          │                                │      │
│  │      │入│          │          │                                │      │
├─┼───┼─┼─────┼─────┼────────────────┼───┤
│1 │94年3 │出│0000000000│0000000000│B：喂？                         │見偵二│
│  │月10日│  │戊○○（代│陳復華（代│A：在那裡？                     │卷第52│
│  │13時56│  │號A）     │號B）     │B：在吃咖啡。                   │頁    │
│  │分39秒│  │          │          │A：在那裡吃？                   │      │
│  │      │  │          │          │B：在交通銀行斜對面咖啡廳，衡陽 │      │
│  │      │  │          │          │   路ㄚ。                       │      │
│  │      │  │          │          │A：晚上下高雄ㄚ。               │      │
│  │      │  │          │          │B：晚上到高雄去ㄚ？             │      │
│  │      │  │          │          │A：明天做ㄚ。                   │      │
│  │      │  │          │          │B：好啦，好啦，我自己下去啦!    │      │
│  │      │  │          │          │A：喔。                         │      │
│  │      │  │          │          │B：好…                         │      │
│  │      │  │          │          │A：喂，"樣品"要帶來喔!          │      │
│  │      │  │          │          │B：好啦，好。                   │      │
├─┼───┼─┼─────┼─────┼────────────────┼───┤
│2 │94年3 │出│0000000000│0000000000│A：到那裡了                     │見偵二│
│  │月10日│  │戊○○（代│王德勝（代│B：要到了                       │卷第53│
│  │17時1 │  │號A）     │號B）     │A：你到九如交流道下車           │頁至第│
│  │分45秒│  │          │          │B：車子九如路沒有下啦，只有到中 │54頁  │
│  │      │  │          │          │正路才有下。                    │      │
│  │      │  │          │          │A：沒有關係，在中正路下車也可以 │      │
│  │      │  │          │          │，我告訴你，我們先去，去到了，我│      │
│  │      │  │          │          │告訴你我們在九如路旁有一塊地，2 │      │
│  │      │  │          │          │分7乙筆，共2筆等於5分4，乙坪2萬7│      │
│  │      │  │          │          │，本來1坪出2萬8，我不要給他買， │      │
│  │      │  │          │          │當時我找沒有，回過頭來要向他買的│      │
│  │      │  │          │          │時候，當時是乙位力霸房屋的小姐介│      │
│  │      │  │          │          │紹認識的，現在那位小姐去大陸找不│      │
│  │      │  │          │          │到了，力霸房屋的小姐姓林啦，而對│      │
│  │      │  │          │          │象的太太也姓林，你有到大陸去找過│      │
│  │      │  │          │          │她，尋問地主如何聯絡，地主說土地│      │
│  │      │  │          │          │買賣，要有乙個中人，那位小姐沒有│      │
│  │      │  │          │          │辦法回來，地主委託我為中人，沒有│      │
│  │      │  │          │          │十足價錢是1千六百萬，對方願意出 │      │
│  │      │  │          │          │15萬佣金，那我們願意出15萬佣金給│      │
│  │      │  │          │          │你，地主是在地人，現搬到高雄去了│      │
│  │      │  │          │          │，麻煩我出來一趟，這樣就好了。  │      │
│  │      │  │          │          │B：喔                           │      │
│  │      │  │          │          │A：等乙下你不要這麼快走，在房間 │      │
│  │      │  │          │          │坐乙下，你到那裡下車打電話給我，│      │
│  │      │  │          │          │小清會開車過去載你              │      │
│  │      │  │          │          │B：那我直接就坐到火車站下車，直 │      │
│  │      │  │          │          │接到龍達飯店就好了，因為還有行李│      │
│  │      │  │          │          │A：你在那邊下車就好了，因為你要 │      │
│  │      │  │          │          │出來啦                          │      │
│  │      │  │          │          │B：我是要換個衣服啦             │      │
│  │      │  │          │          │A：這樣喔，那你晚一點出來可以啦 │      │
│  │      │  │          │          │，你坐車到龍達飯店就打電話給我，│      │
│  │      │  │          │          │小清會去載你                    │      │
│  │      │  │          │          │B：那我到龍達，衣服換好我就直接 │      │
│  │      │  │          │          │下來了                          │      │
│  │      │  │          │          │A：要怎麼講，你知道嗎           │      │
│  │      │  │          │          │B：我知道                       │      │
│  │      │  │          │          │A：你就說我以前要向他買，當時開 │      │
│  │      │  │          │          │價一坪2萬8太貴，現在我急著要訂，│      │
│  │      │  │          │          │談到一坪2萬7，講全部5分4，1千5百│      │
│  │      │  │          │          │坪，當初力霸房屋的小姐到大陸找不│      │
│  │      │  │          │          │到，叫我出來，我是姓李，你要叫什│      │
│  │      │  │          │          │麼呢？你就姓「朱」好了          │      │
│  │      │  │          │          │B：我姓朱                       │      │
│  │      │  │          │          │A：那沒有關係啦，你上次說我姓「 │      │
│  │      │  │          │          │陳」。                          │      │
│  │      │  │          │          │B：是的                         │      │
│  │      │  │          │          │A：你就說記錯了，上乙次是你來找 │      │
│  │      │  │          │          │我，過太久了，結果聽說我人在屏東│      │
│  │      │  │          │          │，你跑來找我，坐飛機到屏東，又飛│      │
│  │      │  │          │          │回台北，結果我人在臺中，記錯人了│      │
│  │      │  │          │          │，你就說你姓朱就好了啦          │      │
│  │      │  │          │          │B：我知道了                     │      │
└─┴───┴─┴─────┴─────┴────────────────┴───┘
